---
title: "Trabalho LAB 2"
author: "Maria Luysa e Rafael"
date: "27/05/2021"
output: html_document
---

```{r setup, include=FALSE}
#install.packages("gt")
#install.packages("epiR")
#install.packages("readxl")
#install.packages("plyr")
#install.packages("dplyr")
#install.packages("gridExtra")
#install.packages("webshot")
library(gt)
library(epiR)
library(readxl)
library(plyr)
library(dplyr)
library(gridExtra)
library(webshot)
webshot::install_phantomjs()

```

#kappa
Subdividindo a base por tipo de evento/dano
```{r}

vetores=function(banco,vetor){
  lista=list()
  a=levels(vetor)
  a=as.integer(a)
  k=1
  for (i in 1:max(a)) {
    for (j in 1:length(banco)) 
      lista[[k]]=banco[vetor==i,]
      k=k+1
  }
  return(lista)
}
```

# extraindo os valores do GTT e Ref
```{r}
vetores2=function(lista){
  lista2=list()
  k=1
  for (i in 1:length(lista)) {
    df=lista[[i]]
    b=length(unique(df$`# paciente`))
    c=length(df$`# paciente`)
    d=abs(b-c)
    e=cbind(df$GTT,df$Ref.)
    
    for (i in (1+nrow(e)):(d+211)) {
      e=rbind(e,c(0,0))
      
    }
    lista2[[k]]=e
    k=k+1
  }
  return(lista2)
}
```

# obtendo o vetor de concordancia
```{r}
tabs=function(lista){
  lista3=list()
  k=1
  for (i in 1:length(lista)) {
    df=lista[[i]]
    p=c()
    for (j in 1:nrow(df)) {
      if (df[j,1]==1&df[j,2]==1) {
        p[j]="a"
      } else if (df[j,1]==1&df[j,2]==0) {
        p[j]="b"
      } else if (df[j,1]==0&df[j,2]==1) {
        p[j]="c"
      } else if (df[j,1]==0&df[j,2]==0) {
        p[j]="d"
      }
      
    }
    lista3[[k]]=p
    k=k+1
    
  }
  return(lista3)
}

```


# criando a matriz de contingencia
```{r}
tabs2=function(lista){
  k=1
  lista4=list()
  for (i in 1:length(lista)) {
    a=0
    b=0
    c=0
    d=0
    df=lista[[i]]
    for (j in 1:length(df)) {
      if (df[j]=="a") {
        a=a+1
      }
      else if (df[j]=="b") {
        b=b+1
      }
      else if (df[j]=="c") {
        c=c+1
      }
      else if (df[j]=="d") {
        d=d+1
      }
    }
    m=matrix(c(a,b,c,d),2,2)
    lista4[[k]]=m
    k=k+1
  }
  return(lista4)
}

```

# criando a tabela de contingencia com as marginais
```{r}
freq=function(lista){
  lista5=list()
  for (i in 1:length(lista)) {
    df=lista[[i]]
    df=addmargins(df)
    colnames(df)=c("Sim","Não","Total")
    rownames(df)=c("Sim","Não", "Total")
        df=as.data.frame(df)
    lista5[[i]]=df
  }
  return(lista5)
}
```
    
# imprime as tabelas de contingencia
```{r}
tabelas=function(lista,rotulos){
  lista6=list()
  for (i in 1:length(lista)) {
    df=lista[[i]]
    tb=gt(df, rownames_to_stub = T)%>%tab_stubhead("Ref./GTT")
    tb=tb%>%tab_header(rotulos[i])
    arquivo=paste0(rotulos[i],".png")
   gtsave(data = tb, filename = arquivo, path = "C:/Users/malub/Documents/LAB II")
  }
}

```

# teste kappa de fleiss
```{r}
kappa=function(lista){
  lista7=list()
  for (i in 1:length(lista)) {
    df=lista[[i]]
    k=epi.kappa(dat=df,alternative = "two.sided", method = "fleiss")
    lista7[[i]]=k
  }
  return(lista7)
}
```

# criando a tabela do teste kappa por evento/dano
```{r}
tb_kappa=function(list_n,list_k,vet_t){
  tbl=c()
  for (i in 1:length(list_n)) {
    n=list_n[[i]]
    u=list_k[[i]]
    e=round(u$z[2],3)
    e=ifelse(e==0,"<0.001",e)
    s=round(u$pabak,3)
    f=paste0(s$est, "[", s$lower, ";",s$upper, "]")
    p=cbind(n,f,e)
    colnames(p)=c("n","Kappa ajust.","valor-p")
    rownames(p)=vet_t[i]
    tbl=rbind(tbl,p)
  }
  return(as.data.frame(tbl))
}

##setwd("C:/Users/malub/Documents/LAB II")
```


# tabela eventos e-i
```{r}
bd=read_xlsx("Estatística.xlsx", sheet = "Acurácia Eventos E-I")
bd$`# Evento`=as.factor(bd$`# Evento`)
bd$Classif_natureza=as.factor(bd$Classif_natureza)
bd$`Dano E-1;F-2;G-3;H-4`=as.factor(bd$`Dano E-1;F-2;G-3;H-4`)
```


# por evento
```{r}
w=vetores(bd,bd$`# Evento`)
z=vetores2(w)
x=tabs(z)
y=tabs2(x)
t=freq(y)
evento=c(paste0("Evento ",seq(1:18), " - EI"))
tabelas(t,evento)

m=lapply(x, length)
v=kappa(y)
d=tb_kappa(m,v,evento)
d2=gt(d,rownames_to_stub = T)
gtsave(data = d2, filename = "EI por evento.png", path = "C:/Users/malub/Documents/LAB II")
```


# por natureza
```{r}
w=vetores(bd,bd$Classif_natureza)
z=vetores2(w)
x=tabs(z)
y=tabs2(x)
t=freq(y)
natureza=c("Infecções","Medicamentosos","Assistência obstétrica",
          "Cirúrgicos/anestésicos","Relacionados à transfusão de hemoderivados",
          "Cateteres gástricos/enterais","Atraso na assistência",
          "Transplante de células","Flebite",
          "Lesão de pele por lesão mecânica","Queda","Lesão de pressão",
          "Radioterapia","Acessos venosos periféricos","Via área",
          "Terapia dialítica","Sondagem vesical","Acessos vasculares centrais")
natureza = paste0("EI - ", natureza)
tabelas(t,natureza)

m=lapply(x, length)
v=kappa(y)
d=tb_kappa(m,v,natureza)
d2=gt(d,rownames_to_stub = T)
gtsave(data = d2, filename = "EI por natureza.png", path = "C:/Users/malub/Documents/LAB II")
```


# por dano
```{r}
w=vetores(bd,bd$`Dano E-1;F-2;G-3;H-4`)
z=vetores2(w)
x=tabs(z)
y=tabs2(x)
t=freq(y)
dano=c("E","F","G","H")
dano=paste0("Eventos E-I -  ",dano)
tabelas(t,dano)

m=lapply(x, length)
v=kappa(y)
d=tb_kappa(m,v,dano)
d2=gt(d,rownames_to_stub = T)
gtsave(data = d2, filename = "EventoEI.png", path = "C:/Users/malub/Documents/LAB II")
```



# obtendo vetor dano e-i
```{r}
dano_ei=c()
for (i in 1:length(bd$`Dano E-1;F-2;G-3;H-4`)) {
  if (bd$`Dano E-1;F-2;G-3;H-4`[i]!=0) {
    dano_ei[i]=1
  } 
  else if (bd$`Dano E-1;F-2;G-3;H-4`[i]==0) {
    dano_ei[i]=0
  }
}
```


# obtendo vetor dano f-i
```{r}
dano_fi=c()
for (i in 1:length(bd$`Dano E-1;F-2;G-3;H-4`)) {
  if (bd$`Dano E-1;F-2;G-3;H-4`[i]==0) {
    dano_fi[i]=0
  } 
  else if (bd$`Dano E-1;F-2;G-3;H-4`[i]==1) {
    dano_fi[i]=0
  }
  else if (bd$`Dano E-1;F-2;G-3;H-4`[i]!=1&bd$`Dano E-1;F-2;G-3;H-4`[i]!=0) {
    dano_fi[i]=1
  }
}
bd=cbind(bd,dano_ei,dano_fi)
bd$dano_ei=as.factor(bd$dano_ei)
bd$dano_fi=as.factor(bd$dano_fi)
```

# por dano e-i
```{r}
w1=vetores(bd,bd$dano_ei)
z1=vetores2(w1)
x1=tabs(z1)
y1=tabs2(x1)
t1=freq(y1)
dano_ei1=c("Total Eventos E-I")
tabelas(t1,dano_ei1)

```


#por dano f-i
```{r}
w2=vetores(bd,bd$dano_fi)
z2=vetores2(w2)
x2=tabs(z2)
y2=tabs2(x2)
t2=freq(y2)
dano_fi1=c("Total Eventos F-I")
tabelas(t2,dano_fi1)
```


# tabela eventos f-i
```{r}
bd=read_xlsx("Estatística.xlsx", sheet = "Acurácia Eventos F-I")
bd$`# Evento`=as.factor(bd$`# Evento`)
bd$Classif_natureza=as.factor(bd$Classif_natureza)
bd$`Dano E-1;F-2;G-3;H-4`=as.factor(bd$`Dano E-1;F-2;G-3;H-4`)
```

# por evento
```{r}
w=vetores(bd,bd$`# Evento`)
z=vetores2(w)
x=tabs(z)
y=tabs2(x)
t=freq(y)
evento=c(paste0("Evento ",seq(1:18), " - FI"))
tabelas(t,evento)

m=lapply(x, length)
v=kappa(y)
d=tb_kappa(m,v,evento)
d=d[-c(8,9),]
d2=gt(d,rownames_to_stub = T)
gtsave(data = d2, filename = "FI por evento.png", path = "C:/Users/malub/Documents/LAB II")

```


# por natureza
```{r}
w=vetores(bd,bd$Classif_natureza)
z=vetores2(w)
x=tabs(z)
y=tabs2(x)
t=freq(y)
natureza=c("Infecções","Medicamentosos","Assistência obstétrica",
          "Cirúrgicos/anestésicos","Relacionados à transfusão de hemoderivados",
          "Cateteres gástricos/enterais","Atraso na assistência",
          "Transplante de células","Flebite",
          "Lesão de pele por lesão mecânica","Queda","Lesão de pressão",
          "Radioterapia","Acessos venosos periféricos","Via área",
          "Terapia dialítica","Sondagem vesical","Acessos vasculares centrais")
natureza = paste0("FI - ", natureza)
tabelas(t,natureza)

m=lapply(x, length)
v=kappa(y)
d=tb_kappa(m,v,natureza)
d=d[-c(6,8:12,14,16),]
d2=gt(d,rownames_to_stub = T)
gtsave(data = d2, filename = "FI por natureza.png", path = "C:/Users/malub/Documents/LAB II")
```


# por dano
```{r}
w=vetores(bd,bd$`Dano E-1;F-2;G-3;H-4`)
z=vetores2(w)
x=tabs(z)
y=tabs2(x)
t=freq(y)
dano=c("E","F","G","H")
dano=paste0("Eventos F-I - ",dano)
tabelas(t,dano)

m=lapply(x, length)
v=kappa(y)
d=tb_kappa(m,v,dano)
d=d[-1,]
d2=gt(d,rownames_to_stub = T)
gtsave(data = d2, filename = "EventoFI.png", path = "C:/Users/malub/Documents/LAB II")


bd=read_xlsx("Estatística.xlsx", sheet = "Indivíduos")

evento_01=function(vetor){
  evento=c()
  for (i in 1:length(vetor)) {
    if (vetor[i]==0) {
      evento[i]=0
    }
    else if (vetor[i]==1) {
      evento[i]=1
    }
    else if (vetor[i]!=0&vetor[i]!=1) {
      evento[i]=1
    }
  }
  return(evento)
}

evento_ei_gtt=evento_01(bd$`Eventos_GTT_E-I`)
evento_fi_gtt=evento_01(bd$`Eventos_GTT_F-I`)
evento_ei_ref=evento_01(bd$`Eventos_Ref_E-I`)
evento_fi_ref=evento_01(bd$`Eventos_Ref_F-I`)

bd=cbind(bd,evento_ei_gtt,evento_fi_gtt,evento_ei_ref,evento_fi_ref)

tb=function(vetor1,vetor2){
  p=c()
  for (i in 1:length(vetor1)) {
    if (vetor1[i]==1&vetor2[i]==1) {
      p[i]="a"
    } else if (vetor1[i]==1&vetor2[i]==0) {
      p[i]="b"
    } else if (vetor1[i]==0&vetor2[i]==1) {
      p[i]="c"
    } else if (vetor1[i]==0&vetor2[i]==0) {
      p[i]="d"
    }
  }
  return(p)
}

tb2=function(vetor){
  a=0
  b=0
  c=0
  d=0
  for (i in 1:length(vetor)) {
    if (vetor[i]=="a") {
      a=a+1
    }
    else if (vetor[i]=="b") {
      b=b+1
    }
    else if (vetor[i]=="c") {
      c=c+1
    }
    else if (vetor[i]=="d") {
      d=d+1
    }
  }
  m=matrix(c(a,b,c,d),2,2)
  return(m)
}

evento_ei=tb(bd$evento_ei_gtt,bd$evento_ei_ref)
evento_fi=tb(bd$evento_fi_gtt,bd$evento_fi_ref)

ei=tb2(evento_ei)
ei=list(ei)
t=freq(ei)
dano_ei2=c("Eventos E-I por indivíduo")
tabelas(t,dano_ei2)
fi=tb2(evento_fi)
fi=list(fi)
t=freq(fi)
dano_fi2=c("Eventos F-I por indivíduo")
tabelas(t,dano_fi2)

v3=lapply(ei, epi.kappa)
v4=lapply(fi, epi.kappa)
m1=lapply(x1, length)
m2=lapply(x2, length)
m=c(m1,211,m2,211)
v1=kappa(y1)
v2=kappa(y2)
v=c(v1,v3,v2,v4)
dano=c(dano_ei1,dano_ei2,dano_fi1,dano_fi2)

d=tb_kappa(m,v,dano)
d2=gt(d,rownames_to_stub = T)
gtsave(data = d2, filename = "Eventos.png", path = "C:/Users/malub/Documents/LAB II")


bd=read_xlsx("Estatística.xlsx", sheet = "Eventos")
bd$`Local em prontuário`[is.na(bd$`Local em prontuário`)] = "GTT"
bd$`Local em prontuário`=as.factor(bd$`Local em prontuário`)

vetores3=function(banco,vetor){
  lista=list()
  a=levels(vetor)
  k=1
  for (i in 1:length(a)) {
    for (j in 1:length(banco)) 
      lista[[k]]=banco[vetor==a[i],]
    k=k+1
  }
  return(lista)
}


w=vetores3(bd,bd$`Local em prontuário`)
z=vetores2(w)
x=tabs(z)
y=tabs2(x)
t=freq(y)
local=levels(bd$`Local em prontuário`)
local=paste0("Local em prontuário - ",local)
tabelas(t,local)

m=lapply(x, length)
v=kappa(y)
d=tb_kappa(m,v,local)
d2=gt(d,rownames_to_stub = T)
gtsave(data = d2, filename = "Porlocal.png", path = "C:/Users/malub/Documents/LAB II")
```

